【裁判字號】    97,訴,311
【裁判日期】    970917
【裁判案由】    偽造文書等
【裁判全文】
臺灣花蓮地方法院刑事判決               97年度訴字第311號
公  訴  人  臺灣花蓮地方法院檢察署檢察官
被      告  乙○○
                    （另案於臺灣花蓮監獄執行中）
上列被告因偽造文書等案件，經檢察官提起公訴（97年度偵字第
2206號），被告於本院準備程序中就被訴之事實為有罪之陳述，
經合議庭評議後，裁定由受命法官獨任進行簡式審判程序，本院
判決如下：
    主  文
乙○○行使偽造私文書，足以生損害於他人，累犯，處有期徒刑
肆月。檢舉函上偽造之「甲○○」署名壹枚，沒收。又意圖使他
人受刑事處分，向該管公務員誣告，累犯，處有期徒刑伍月。應
執行有期徒刑柒月。檢舉函上偽造之「甲○○」署名壹枚，沒收
。
    事  實
一、乙○○前於民國89年間，因偽造文書案件，經臺灣臺北地方
    法院判處有期徒刑1年6月，緩刑5 年確定，復於緩刑期內犯
    妨害自由罪，經同院判處有期徒刑10月確定，並另行裁定撤
    銷上開緩刑宣告，又於91年間，因偽造文書案件，經臺灣板
    橋地方法院判處有期徒刑3月確定，於93年3月17日縮短刑期
    假釋出獄，94年2 月17日保護管束期滿執行完畢。詎仍不知
    悔改，於96年9 月29日因另涉犯竊盜案件，友人甲○○配合
    警察以電話約使其前往雲林縣褒忠鄉立托兒所前，遭警察逮
    捕，又因2人於97年1月間分手，因而心生不滿，企圖影響甲
    ○○之工作，明知甲○○從未告知其「雲林縣褒忠鄉立托兒
    所所長丁榮華要求伊拿出一筆費用給同鄉鄉長陳進厚就可以
    成為正式職員」等語，竟基於為使丁榮華及陳進厚受刑事處
    分之意圖及行使偽造私文書之犯意，於97年1 月間某日，偽
    造丁榮華及陳進厚要求甲○○賄賂以成為公立托兒所正式職
    員之檢舉信函及甲○○之署名，並於同月25日，持該檢舉信
    函，至臺北縣五股鄉○○路○段541號五股郵局寄送予雲林縣
    政府政風室據以行使上開偽造之檢舉信函，而誣告丁榮華及
    陳進厚，並足生損害於甲○○之權益。
二、案經雲林縣政府告發臺灣雲林地方法院檢察署檢察官呈請臺
    灣高等法院檢察署檢察長令轉臺灣花蓮地方法院檢察署檢察
    官偵查起訴。
        理  由
一、按刑事訴訟法第273條之1第1 項規定，除被告所犯為死刑、
    無期徒刑、最輕本刑為3 年以上有期徒刑之罪、或高等法院
    管轄第一審案件者外，於審判期日前之程式進行中，被告先
    就被訴事實為有罪之陳述時，審判長得告知被告簡式審判程
    式之旨，並聽取當事人、代理人、辯護人及輔佐人之意見後
    ，裁定進行簡式審判程式。經查，本件被告乙○○被訴偽造
    文書等案，為前開不得進行簡式審判程式以外之案件，且被
    告於本院行準備程式時就訴事實為有罪之陳述，經本院告知
    被告簡式審判程式之旨，並聽取被告之意見後，爰依前開刑
    事訴訟法第273條之1第1 項之規定，當庭裁定改依簡式審判
    程式並由受命法官獨任審判之，合先敘明。
二、上開犯罪事實，業據被告於本院審理時坦承不諱，核與證人
    甲○○於警詢及偵查中之證述相符，此外並有檢舉信函、信
    封各1 份及中華郵政股份有限公司五股郵局監視錄影畫面翻
    拍照片2 張在卷足參，被告任意性自白與事實相符，堪信為
    真實。本件事證明確，被告犯行洵堪認定。
三、按被告明知甲○○從未告知其「丁榮華要求伊拿出一筆費用
    給陳進厚就可以成為正職人員」等語，竟偽造檢舉信函及甲
    ○○之署名，並寄送予雲林縣政府政風室誣告丁榮華及陳進
    厚，自足生損害於甲○○之權益。核被告所為，係犯刑法第
    169條第1項誣告罪及第216條、第210條之行使偽造私文書罪
    。其偽造署名之行為為偽造私文書之部分行為，偽造私文書
    後復持以行使，其偽造之低度行為，應為行使之高度行為吸
    收，均不另論罪。被告所犯上開2 罪，犯意各別，行為互殊
    ，應分論併罰。被告於89年間，因偽造文書案件，經臺灣臺
    北地方法院判處有期徒刑1年6月，緩刑5 年確定，復於緩刑
    期內犯妨害自由罪，經同院判處有期徒刑10月確定，並另行
    裁定撤銷上開緩刑宣告，又於91年間，因偽造文書案件經臺
    灣板橋地方法院判處有期徒刑3月確定，於93年3月17日縮短
    刑期假釋出獄，94年2 月17日保護管束期滿執行完畢等情，
    有臺灣高等法院被告前案紀錄表1 份在卷可稽，其前受有期
    徒刑執行完畢，於5 年內故意再犯本件有期徒刑以上之罪，
    為累犯，應依刑法第47條第1 項規定加重其刑。又被告誣告
    丁榮華、陳進厚所犯之罪係貪污治罪條例第5條第1項第3 款
    之對於職務上之行為，要求賄賂罪，應依同條例第16條第 3
    項、第1 項之規定加重其刑，再其於所誣告之案件（即丁榮
    華、陳進厚所犯貪污治罪條例案件）裁判確定前自白，應依
    刑法第172條規定，減輕其刑。並依刑法第70條、第71條第1
    項之規定遞加其刑並先加後減之。爰審酌被告前有多次偽造
    文書紀錄，為挾怨報復甲○○，竟以其名義偽造檢舉信函，
    誣告不相關之公務員涉及貪污犯行，終於本院審理時自白犯
    罪，犯後態度尚稱良好等一切情狀，分別就其所犯上開2 罪
    ，各量處如主文所示之刑，並定其應執行刑。末查，偽造之
    檢舉信函被告交付予雲林縣政府政風室行使，已非其所有之
    物，爰不為沒收之諭知，而檢舉信函上所偽造甲○○署名 1
    枚，應依刑法第219條之規定宣告沒收。
據上論斷，應依刑事訴訟法第273條之1第1項、第299條第1 項前
段，貪污治罪條例刑法第16條第3項、第1項、第216條、第210條
、第219條、第169條第1項、第172條、第11條、第47條第1 項、
第51條第5款，判決如主文。
本案經檢察官張立中到庭執行職務。
中    華    民    國    97    年    9     月    17    日
                        刑事第三庭    法  官  湯國杰
上列正本證明與原本無異。
如對本判決不服，應於送達後10日內，向本院提出上訴狀（上訴
狀應記載具體上訴理由並應抄附繕本）告訴人或被害人如對於本
判決不服者，應具備理由請求檢察官上訴，其上訴期間之計算係
以檢察官收受判決正本之日期為準。
中    華    民    國    97    年    9     月    17    日
                                      書記官
附錄本判決論罪之法律條文：
中華民國刑法第169條：
意圖他人受刑事或懲戒處分，向該管公務員誣告者，處7年以下
有期徒刑。
意圖他人受刑事或懲戒處分，而偽造、變造證據，或使用偽造、
變造之證據者，亦同。
中華民國刑法第210條：
偽造、變造私文書，足以生損害於公眾或他人者，處5年以下有
期徒刑。
中華民國刑法第216條：
行使第210條至第215條之文書者，依偽造、變造文書或登載不實
事項或使登載不實事項之規定處斷。


司法院資訊處製作；財團法人民間司法改革基金會備份。
